臺灣桃園地方法院刑事判決　　　　　　　95年度訴字第2289號
公　訴　人　臺灣桃園地方法院檢察署檢察官
被　　　告　甲○○
　　　　　　　　　　（現因另案羈押於臺灣基隆看守所）
指定辯護人　本院公設辯護人乙○○
上列被告因槍砲彈藥刀械管制條例案件，經檢察官提起公訴（95
年度偵字第18021 號）及移送併辦（臺灣基隆地方法院檢察署96
年度偵字第2665號），本院判決如下：
    主  文
甲○○未經許可，持有其他可發射子彈具有殺傷力之槍枝，處有
期徒刑肆年，併科罰金新臺幣貳拾萬元，罰金如易服勞役，以新
臺幣壹仟元折算壹日。扣案如附表編號5 、6 所示之物均沒收。
    事  實
一、甲○○明知具殺傷力之槍砲、子彈，為槍砲彈藥刀械管制條
　　例第4條第1項第1款、第2款管制之物品，未經中央主管機關
　  許可，不得持有，竟基於持有槍、彈之犯意，於民國95年6
    月間某日，在屏東縣屏東市某處，向姓名年籍不詳綽號「阿
    賢」之成年男子，以新臺幣（下同）約43萬元之代價，購得
    如附表所示之具有殺傷力之改造手槍2 枝、制式霰彈槍1 枝
    及附贈之制式子彈7 顆、土造子彈2 顆、制式霰彈11顆等物
    ，並自斯時起未經許可而持有之。甲○○並於同年8 月間某
    日，至臺北縣金山某山區試射1 顆制式霰彈用罄。嗣甲○○
    於95年8 月13日凌晨，駕駛向友人借得之車牌號碼5882-KC
    自小客車並攜帶所餘附表編號6 之制式霰彈10顆，行經桃園
    縣桃園市○○路、三民路口，經警執行取締酒駕勤務時當場
    查獲，並扣得上開制式霰彈10顆。甲○○唯恐其所持有上開
    其餘槍、彈亦遭警查獲，遂於同年9 月中旬某日下午4 時許
    ，將附表編號1 、2 、3 、4 之改造手槍2 枝、制式子彈7
    顆、土造子彈2 顆等物置於1 只黑色背袋內，持至友人丙○
    ○位於臺北縣金山鄉○○村○○路35號住處，委託丙○○代
    為藏放（丙○○所涉寄藏槍枝罪，業經臺灣基隆地方法院以
    96年度訴字第608 號判決有罪在案）。另於同年10月間某日
    ，將其所持有附表編號5 所示之制式霰彈槍1 枝套入黑色垃
    圾袋內再置於1 只釣魚袋內，在臺北市○○區○○路某處，
    委由其不知情之表哥陳熙緯代為藏放，陳熙緯再將之放置於
    基隆市○○區○○街168 號保管。嗣丙○○自覺不妥，於95
    年10月12日晚間9 時許，將前開甲○○寄藏之槍彈持至臺北
    縣政府警察局金山分局自首報繳，而於丙○○所涉槍砲案件
    扣得如附表編號1 、2 、3 、4 所示之槍彈，經丙○○供述
    該等槍彈係甲○○所有委託渠藏放保管，再經警方向基隆看
    守所借提甲○○調查其餘槍彈下落，而於96年5 月2 日上午
    11時40分許，經甲○○同意帶同警方至基隆市○○區○○街
    168 號，經在場人陳鈞正同意搜索，扣得甲○○交由陳熙緯
    保管而藏置於該處之如附表編號5 所示之制式霰彈槍1 枝，
    而查悉上情。
二、案經桃園縣政府警察局桃園分局報請臺灣桃園地方法院檢察
    署檢察官偵查起訴及臺灣基隆地方法院檢察署檢察官移送併
    辦。
    理  由
壹、證據能力部分：
　　按被告以外之人於審判外之言詞或書面陳述，除法律有規定
    者外，不得作為證據。又被告以外之人於審判外之陳述，雖
    不符前4 條之規定，而經當事人於審判程序同意作為證據，
    法院審酌該言詞陳述或書面陳述作成時之情況，認為適當者
    ，亦得為證據。當事人、代理人或辯護人於法院調查證據時
    ，知有第159 條第1 項不得為證據之情形，而未於言詞辯論
    終結前聲明異議者，視為有前項同意，刑事訴訟法159 條第
    1 項、第159 條之5 分別定有明文。查證人丙○○、張志銘
    、陳熙緯於警詢時所為之陳述，固係審判外之陳述而屬傳聞
    證據，惟被告及本院指定公設辯護人就上開審判外之陳述，
    於本院審理中，知有該項證據，均未曾於言詞辯論終結前聲
    明異議，而本院審酌該等證人陳述作成時之情況，並無違法
    取證及證明力過低之瑕疵，亦認以之作為證據為適當，依前
    揭規定說明，自有證據能力。至證人丙○○、張志銘、陳熙
    緯、陳鈞正於偵查中於供前具結所為之陳述，有各該結文附
    卷可稽（見基隆地檢署95年度偵字第4613號卷第43、88頁、
    96年度偵字第2665號卷第90、91頁），係檢察官依法訊問，
    復無其他事證足資認定其等於檢察官訊問時有受違法取供情
    事，並無何特別不可信之情況，依刑事訴訟法第159 條之1
    第2 項規定自有證據能力。另本件認定事實所引用之卷內其
    餘所有卷證資料（包含文書證據、物證等證據），並無證據
    證明係公務員違背法定程序所取得，被告及本院指定公設辯
    護人於審判程序中復均未於言詞辯論終結前表示異議，亦均
    有證據能力，合先敘明。
貳、實體部分：
一、訊據被告甲○○於本院審理時對其於上揭時地，自姓名年籍
    不詳綽號「阿賢」之男子處購得而持有如附表所示之槍、彈
    ，嗣後並將之分散寄藏於事實欄所示之查獲地點等事實均坦
    認不諱，並經證人丙○○於警詢及偵查時證稱被告甲○○於
    上述時地，將附表編號1 、2 、3 、4 所示之槍、彈等物置
    於1 只黑色背袋內，委託渠代為藏放等語；證人張志銘於警
    詢及偵查時證稱附表編號1 、2 、3 、4 之槍、彈係甲○○
    所有，甲○○因遭警方查獲持有子彈，認不宜再持有槍械，
    才將持有之槍械改寄放在丙○○那裡，及警方於96年5 月2
    日帶同甲○○起獲之霰彈槍確實就是他當初給渠看的那把槍
    等語；證人陳熙緯於警詢及偵查時證稱甲○○確實有於95年
    間將1 只釣魚袋交予渠保管，渠再將之放在基隆暖暖區○○
    街168 號外婆住處等語明確（見基隆地檢署95年度偵字第43
    16號卷第7 至9 頁、第25、26、41、42、46至48、54、55、
    83至85頁、95年度偵字第2665號卷第21、27、28、85頁）。
    又為警查扣如附表所示之槍枝、子彈等物，經內政部警政署
    刑事警察局分別以性能檢驗法、試射法等鑑驗方法，鑑驗結
    果為：送鑑改造手槍1 枝（含彈匣，槍枝管制編號00000000
    00），認係由仿BERETTA 廠92FS型半自動手槍所製造之槍枝
    ，換裝土造金屬槍管而成之改造手槍，機械性能良好，可擊
    發適用子彈，認具殺傷力；送鑑改造手槍1 枝（含彈匣，槍
    枝管制編號0000000000），認係由仿BERETTA 廠92FS型半自
    動手槍所製造之槍枝，換裝土造金屬滑套及土造金屬槍管而
    成之改造手槍，機械性能良好，可擊發適用子彈，認具殺傷
    力；送鑑口徑9mm 制式子彈4 顆，彈底均具撞擊痕跡，經實
    際試射，可擊發，認具殺傷力；送鑑口徑9mm 制式子彈3 顆
    ，認均具殺傷力；送鑑土造子彈2 顆，具直徑約8.90mm金屬
    彈頭，採樣1 顆試射，可擊發，認具殺傷力；送鑑霰彈槍1
    枝（槍枝管制編號0000000000），認係12GAUGE 制式霰彈槍
    ，其上未發現有供辨識國別、廠牌、型號之字樣，可擊發同
    口徑制式霰彈，認具殺傷力；送鑑獵彈子彈10顆，認均係12
    GAUGE 之制式霰彈，認均具殺傷力，此有內政部警政署刑事
    警察局95年11月16日刑鑑字第0950155102號槍彈鑑定書、96
    年6 月1 日刑鑑字第0960067786號槍彈鑑定書、95年8 月22
    日刑鑑字第0950121774號槍彈鑑定書在卷足參（見基隆地檢
    署95年度偵字第4613號卷第29至33頁、96年度偵字第2665號
    卷第93至95頁、桃園地檢署95年度偵字第18021 號卷第28至
    30頁）。此外復有桃園縣政府警察局桃園分局景福派出所扣
    押筆錄及扣押物品目錄表各1 份、現場查獲及各該槍枝、子
    彈照片計79張、臺北縣政府警察局金山分局扣押筆錄及扣押
    物品目錄表2 份附卷可稽，以及附表所示之槍、彈扣案足憑
    （其中附表編號1 至4 所示之槍彈係扣案於丙○○所涉臺灣
    基隆地方法院96年度訴字第608 號槍砲案件）。事證明確，
    被告上揭未經許可持有如附表所示槍彈之犯行堪以認定。
二、被告之指定辯護人雖以：被告係警方到基隆看守所借提，要
    被告自己將霰彈槍拿出來報繳，此際警方並未發現霰彈槍，
    或有情資，尚無法確知被告是否有槍，應符合自首之要件，
    請求酌減其刑。被告亦供稱：警察去基隆看守所借訊時有叫
    伊自己把霰彈槍拿出來報繳，伊在借訊時有跟警察說要報繳
    云云。惟按刑法第62條所謂「自首」，係指對於未被發覺之
    犯罪，主動告知係其自所犯願接受裁判者而言，此所謂「發
    覺」，僅須有偵查犯罪職權之公務員已知犯罪事實，並知其
    人有犯罪嫌疑，將其列為偵查對象，即足當之，不以確知其
    人為該罪之真兇無誤為必要，最高法院90年度訴字第1486號
    裁判意旨足參。查本件係因檢舉人A1於95年10月8 日至臺北
    縣政府警察局金山分局檢舉綽號「建隆」之被告甲○○於95
    年9 月間至丙○○住處委託丙○○代為藏放槍彈，且甲○○
    為幫派份子，以火拼為目的，擁有貝瑞塔手槍、霰彈槍及子
    彈，平常都由甲○○藏放各處，需要火拼時才拿出來等語，
    檢舉人A1並指證被告甲○○口卡照片無訛，嗣警方依此檢舉
    線報於95年10月12日查獲甲○○所交付委由丙○○藏放之如
    附表編號1 、2 、3 、4 所示之槍彈，又證人張志銘於95年
    10月13日警詢時並證稱渠除知道甲○○有寄放槍彈在丙○○
    處外，甲○○另持有1 長槍等語，嗣警方依法對被告甲○○
    、丙○○、張志銘等人實施通訊監察結果，認被告甲○○確
    非法持有大批槍械，乃於96年4 月11、14日向基隆看守所借
    提被告甲○○調查其持有其餘槍彈之下落，而於96年5 月2
    日上午11時40分許，經甲○○帶同警方至基隆市○○區○○
    街168 號，起出甲○○交由陳熙緯保管藏放之如附表編號5
    所示之制式霰彈槍1 枝等情，業經證人丙○○、張志銘、陳
    鈞正證述屬實，並為被告甲○○所不否認，復有檢舉人A1警
    詢筆錄、A1指認被告口卡照片、臺灣基隆地方法院檢察署通
    訊監察書及監察譯文等件附卷可稽（見基隆地檢署95年他字
    第873 號卷第4 至8 頁、95年度偵字第4613號卷第48頁、96
    年度警聲搜字第198 號卷、96年度偵字第2665號卷第86頁、
    本院卷附96年9 月14日筆錄第3 頁）。堪認被告甲○○在警
    方查獲本件扣案如附表編號5 所示之制式霰彈槍之前，已遭
    人檢舉持有槍枝之事實，警方並就其所使用之行動電話聲請
    監聽，且將其列為偵查對象，堪認警方於本件借提被告並經
    被告同意至基隆市○○區○○街18號起出扣案霰彈槍前，已
    先「發覺」被告持有槍枝之事實甚明，是縱認被告於警方借
    提時，向警方供出藏放霰彈槍之處所繼而起獲槍枝，仍無礙
    於警方已先「發覺」被告犯罪在前，揆諸上揭裁判意旨，被
    告所為尚不符合「自首」之要件。又被告雖供出扣案如附表
    編號5 所示之制式霰彈槍，惟其所同時持有如附表編號1 至
    4 所示之槍彈，係證人丙○○於受被告所託寄藏該等槍彈後
    ，自行向警方報繳，並供出槍彈來源係甲○○，始循線查獲
    被告，難認被告係供出全部槍枝、子彈之來源及去向，因而
    查獲或因而防止重大危害治安事件發生之情形，亦與槍砲彈
    藥刀械管制條例第18條第4 項前段之規定不合，無從減輕或
    免除其刑，均併予敘明。
三、按持有槍砲為長時間之繼續，乃行為之繼續而非狀態之繼續
    ，故如未受允准，持有槍砲而無正當理由之行為持續長時間
    ，於終止持有前，均在其犯罪行為實施中。其間法律縱有變
    更，其行為既繼續實施至新法施行以後，即與犯罪後法律有
    變更之情形不同，不生新舊法比較適用之問題（最高法院75
    年度台上字第3370號判決意旨參照）。查被告行為後，刑法
　　部分條文於95年7 月1 日修正公布施行，而被告持有如附表
    所示之槍、彈之行為，雖係開始於刑法修正公布施行前，惟
    被告持有槍彈乃行為之繼續而非狀態之繼續，被告繼續持有
    上述槍彈至經警查獲時間分別係95年8 月13日、10月12日、
    96年5 月2 日刑法修正施行後，依前揭說明，不生法律變更
    新舊法比較之問題，應逕適用行為終了時之現行刑法論處，
    先予敘明。次按「12GAUGE 制式霰彈槍」係屬槍砲彈藥刀械
    管制條例第4 條所稱之獵槍，此經內政部警政署85年12月13
    日85警署保字第91701 號函釋甚明，又制式霰彈係屬槍砲彈
    藥刀械管制條例第4 條第1 項第2 款之子彈。是核被告甲○
    ○所為，係犯槍砲彈藥刀械管制條例第8 條第4 項之未經許
    可持有可發射子彈具有殺傷力之獵槍及改造槍枝罪、同條例
    第12條第4 項之未經許可持有子彈罪。被告以一持有行為，
    同時觸犯上開槍砲彈藥刀械管制條例第8 條第4 項、同條例
    第12條第4 項之罪名，為想像競合犯，應依刑法第55條規定
    從一重之未經許可持有可發射子彈具有殺傷力之槍枝罪處斷
    。公訴意旨認被告持有扣案如附表編號6 所示制式霰彈部分
    係犯槍砲彈藥刀械管制條例第12條第4 項之寄藏子彈罪，惟
    查扣案如附表所示槍彈係被告甲○○於95年6 月間某日，在
    屏東縣屏東市某處，向姓名年籍不詳綽號「阿賢」之成年男
    子，以約43萬元之代價一次購得而同時持有，業據被告甲○
    ○於本院審理時供承不諱，至被告於偵查中雖一度指稱扣案
    霰彈係綽號「國華」之男子所寄藏云云，惟自始至終被告均
    無法提供該名綽號「國華」之男子以供審究，是否確有該名
    「國華」之男子，已非無疑，且被告嗣後亦改稱扣案霰彈係
    伊連同扣案其餘槍彈一併向綽號「阿賢」之男子所購買，並
    無伊所指「國華」該名男子之存在等語在卷，此外復查無其
    他積極證據足資證明被告所供扣案霰彈係綽號「國華」之男
    子所寄放等情屬實，是本院認被告所辯扣案槍彈均係伊向綽
    號「阿賢」之男子所購得而持有一節應堪採信，被告持有扣
    案如附表編號6 所示之制式霰彈部分所為，應係犯槍砲彈藥
    刀械管制條例第12條第4 項之未經許可持有子彈罪，公訴意
    旨漏未斟酌此點，而認被告就此部分係犯同條例第12條第4
    項之未經許可寄藏子彈罪，尚有未洽，惟其基本事實同一，
    本院自應予審理，並變更此部分起訴法條。至被告持有之制
    式霰彈原有11顆，嗣經被告甲○○於95年8 月間某日，至臺
    北縣金山某山區試射1 顆制式霰彈用罄，亦據被告供承不諱
    ，起訴書認被告係持有制式霰彈10顆，容有未洽，應予更正
    。又公訴意旨雖未就被告同時持有扣案如附表編號1 至5 所
    示槍彈之犯行提起公訴（即移送併辦部分），然檢察官就犯
    罪事實一部起訴者，其效力及於全部，本件被告前述持有如
    附表編號1 至5 所示槍彈部分之犯罪事實，與前揭論罪科刑
    之持有附表編號6 所示制式霰彈部分，有想像競合犯之關係
    ，已如前述，本院自應就屬於裁判上一罪之該部分一併加以
    裁判，附此敘明。爰審酌被告持有具殺傷力之改造槍枝、霰
    彈槍與各式子彈，火力非小，對社會治安危害甚鉅，惡性非
    輕，兼衡其持有槍、彈之數量及持有之時間，併其犯後坦認
    犯行，並於事後協助警方起出其中制式霰彈槍，防止社會治
    安事件發生之犯後態度等一切情狀，量處如主文所示之刑，
    並諭知罰金易服勞役之折算標準。
四、扣案如附表編號5 、6 所示之槍彈，係屬違禁物，應依刑法
    第38條第1 項第1 款規定併予宣告沒收。至於被告持以試射
    之制式霰彈1 顆，業經試射擊發，剩餘彈殼、彈頭，不再具
    有子彈功能，已非違禁物（最高法院94年台上字第3195號判
    決意旨參照），爰不予宣告沒收。另附表編號1 至4 所示之
    槍彈，雖亦屬違禁物，惟業經臺灣基隆地方法院以96年度訴
    字第608 號丙○○涉犯槍砲案件中併予宣告沒收，有該案刑
    事判決書附卷可稽，該等扣案槍彈既已在該案宣告沒收，本
    件自無庸再為重複沒收之宣告，末此敘明。
據上論斷，應依刑事訴訟法第299 條第1 項前段、第300 條，槍
砲彈藥刀械管制條例第8 條第4 項、第12條第4 項，刑法第11條
前段、第55條、第42條第3 項、第38條第1 項第1 款，判決如主
文。
本案經檢察官蔡宜均到庭執行職務。
中　　華　　民　　國　　96　　年　　12　　月　　25　　日
　　　　　　　　　刑事第七庭審判長法　官  蕭世昌
  　　　　　　　　　　　　　　　  法　官  連雅婷
　  　　　　　　　　　　　　　　  法　官  林惠霞
以上正本證明與原本無異。
如不服本判決，應於收受送達後10日內向本院提出上訴書狀。
                                  書記官  陳恩如
中　　華　　民　　國　　96　　年　　12　　月　　25　　日
  附表：
┌──┬───────────────────┬───┐
│編號│扣案物                                │ 數量 │
├──┼───────────────────┼───┤
│1   │改造手槍壹枝（含彈匣，槍枝管制編號：11│ 1枝  │
│    │00000000號），認係由仿BERETTA 廠92FS型│      │
│    │型半自動手槍製造之槍枝，換裝土造金屬槍│      │
│    │管而成之改造手槍，機械性能良好，可擊發│      │
│    │適用子彈，認具殺傷力。                │      │
├──┼───────────────────┼───┤
│2   │改造手槍壹枝（含彈匣，槍枝管制編號：11│ 1枝  │
│　  │00000000號），認係由仿BERETTA 廠92FS型│      │
│　  │半自動手槍製造之槍枝，換裝土造金屬滑套│      │
│    │及土造金屬槍管而成之改造手槍，機械性能│      │
│    │良好，可擊發適用子彈，認具殺傷力。    │      │
├──┼───────────────────┼───┤
│3   │口徑9MM 制式子彈7 顆，其中4 顆彈底均具│7 顆，│
│    │撞擊痕跡，經實際試射，可擊發，認均具殺│其中4 │
│    │傷力。                                │顆經鑑│
│    │                                      │定試射│
│    │                                      │用罄，│
│    │                                      │尚餘3 │
│    │                                      │顆    │
├──┼───────────────────┼───┤
│4   │土造子彈2 顆，具直徑約8.90mm金屬彈頭，│2 顆，│
│    │採樣1 顆試射，可擊發，認具殺傷力。    │其中1 │
│    │                                      │顆經鑑│
│    │                                      │定試射│
│    │                                      │用罄，│
│    │                                      │尚餘1 │
│    │                                      │顆    │
├──┼───────────────────┼───┤
│5   │霰彈槍壹枝（槍枝管制編號：0000000000）│1枝   │
│    │，認係12GAUGE 制式霰彈槍，可擊發同口徑│      │
│    │制式霰彈，認具殺傷力。                │      │
├──┼───────────────────┼───┤
│6   │獵槍子彈11顆，認均係12GAUGE 制式霰彈，│11顆，│
│    │認均具殺傷力。                        │其中1 │
│    │                                      │顆經被│
│    │                                      │告試射│
│    │                                      │用罄，│
│    │                                      │尚餘10│
│    │                                      │顆    │
└──┴───────────────────┴───┘
附錄：本案論罪科刑法條全文
槍砲彈藥刀械管制條例第8條：
  未經許可，製造、販賣或運輸鋼筆槍、瓦斯槍、麻醉槍、獵槍
、空氣槍或第4 條第1 項第1 款所定其他可發射金屬或子彈具有
殺傷力之各式槍砲者，處無期徒刑或5 年以上有期徒刑，併科新
臺幣1 千萬元以下罰金。
  未經許可，轉讓、出租或出借前項所列槍枝者，處5 年以上有
期徒刑，併科新臺幣1 千萬元以下罰金。
  意圖供自己或他人犯罪之用，而犯前2 項之罪者，處無期徒刑
或7年以上有期徒刑，併科新臺幣1千萬元以下罰金。
  未經許可，持有、寄藏或意圖販賣而陳列第1 項所列槍枝者，
處3年以上10年以下有期徒刑，併科新臺幣7百萬元以下罰金。
  第1項至第3項之未遂犯罰之。
槍砲彈藥刀械管制條例第12條：
  未經許可，製造、販賣或運輸子彈者，處1年以上7年以下有期
徒刑，併科新臺幣5 百萬元以下罰金。
  未經許可，轉讓、出租或出借子彈者，處6月以上5年以下有期
徒刑，併科新臺幣3 百萬元以下罰金。
  意圖供自己或他人犯罪之用，而犯前2項之罪者，處3年以上10
年以下有期徒刑，併科新臺幣7百萬元以下罰金。
  未經許可，持有、寄藏或意圖販賣而陳列子彈者，處5 年以下
有期徒刑，併科新臺幣3 百萬元以下罰金。
  第1項至第3項之未遂犯罰之。
